# 关于技术服务成本的认定

提问人：liddylove2017 时间：2017-02-10 17:35:15
请教老师，公司兼销售产品跟技术服务，但是技术服务对应无成本，主要原因为会计账务处理将技术服务的人工、差旅费等归集到了费用，那么是否需要让会计从费用中将这笔金额抠出来，作为成本列示。

回答人：chenyiwei
应需要。但对于划分依据，应提供客观、可追踪的标准（方法合理，所依据的基础数据可核实），并且该划分方法一旦确定，就应一贯运用，不得随意变更。